【裁判字號】    89,易,410
【裁判日期】    900104
【裁判案由】    竊盜
【裁判全文】
臺灣宜蘭地方法院刑事判決                          八十九年度易字第四一號
    公  訴  人  臺灣宜蘭地方法院檢察署檢察官
    被      告  甲○○
右列被告因竊盜案件，經檢察官提起公訴 (八十九年度偵緝字第一四七號)，本院判
決如左：
    主  文
甲○○竊盜，處拘役伍拾日，緩刑貳年。扣案之鑰匙壹支沒收。
    事  實
一、甲○○意圖為自己不法之所有，於民國八十九年三月二十一日下午五時許，在宜
    蘭縣宜蘭市○○路四四八巷十八弄十六號人情味社區地下停車場內，以自備鑰匙
    一支竊取乙○○所有停放該處之車號ＲＤＦ－六五０號機車一台，得手後供己騎
    用，嗣於八十九年三月二十二日下午十一時三十分許，在宜蘭縣羅東鎮○○路與
    中正北路口為警查獲上情，並扣得供犯罪所用，其所有之鑰匙一支。
二、案經宜蘭縣警察局移送台灣宜蘭地方法院檢察署檢察官偵查起訴。
    理  由
一、訊之被告甲○○固坦承有牽走前揭被害人乙○○所有之機車之事實，惟辯稱：伊
    係向同住於人情味社區大樓之友人丙○○借用機車，伊當時在丙○○家中拿走其
    機車鑰匙後，因丙○○與被害人之機車同為三陽迪奧車型，且伊試開被害人所有
    之機車後置物箱發現可以開，故以為是丙○○之機車，當時伊有施用安非他命所
    以也迷迷糊糊的云云。經查，證人丙○○於本院訊問時證稱：伊並無三陽迪奧型
    之機車，且伊所有之機車鑰匙還在身上，所扣案之鑰匙非其所有等語，足徵被告
    辯稱係以證人丙○○所有之鑰匙牽取被害人所有之機車一節，不足採信。又查，
    被告雖於該段時日有施用毒品安非他命之前科，並曾因而患有憂鬱症及安非他命
    精神病，有行政院國軍退除役官兵輔導委員會蘇澳榮民醫院函及被告之台灣高等
    法院被告全國前案紀錄表在卷可稽，惟被害人乙○○於警訊中證稱：伊所有之該
    機車於失竊前有上鎖，於警查獲領回時，其機車之照後鏡及籃子均遭拆除等語，
    衡之倘被告認定該機車屬於友人丙○○所有，當不致將該機車之照後鏡及籃子拆
    除，且被告亦自承當時證人丙○○正在睡覺，伊只是看到一部機車即將之牽走，
    益徵被告當時應知悉該機車非丙○○所有，足認被告上揭所辯，不足採信。此外
    並有被害人乙○○書立之贓物認領保單一紙在卷可稽，本件事證明確，被告犯行
    堪予認定，應依法論科。
二、核被告所為，係犯刑法第第三百二十條第一項之竊盜罪。爰審酌被告之素行、犯
    罪動機、所生危害非大、犯罪後之否認態度等一切情狀，量處如主文所示之刑。
    查被告前未曾受有期徒刑以上刑之宣告，有被告之臺灣高等法院檢察署刑案紀錄
    檢覆表、臺灣高等法院被告全國前案紀錄表在卷可稽，經此教訓應知警惕，當無
    再犯之虞。本院因認對被告所處之刑，以暫不執行為適當，爰併宣告緩刑二年，
    以啟自新，扣案之鑰匙一支，為被告所有並為供犯罪所用之物，應依法沒收。
據上論斷，應依刑事訴訟法第二百九十九條第一項前段，刑法第三百二十條第一項、
第三十八條第一項第二款、第七十四條第一款、罰金罰鍰提高標準條例第一條前段，
判決如主文。
本案經檢察官林吉泉到庭執行職務。
中     華     民     國     九   十     年     一     月       四       日
                                  臺灣宜蘭地方法院刑事第二庭
                                            法  官  郭  淑  珍
右正本證明與原本無異。
如不服本判決，應於判決送達後十日內向本院提出上訴狀。（應附繕本）
                                            書記官  陳  淑  宜
中     華     民     國     九   十     年     一     月       八       日
附錄本案論罪科刑法條全文
刑法第三百二十條第一項
意圖為自己或第三人不法之所有，而竊取他人之動產者，為竊盜罪，處五年以下有期
徒刑、拘役或五百元以下罰金。


司法院資訊處製作；財團法人民間司法改革基金會備份。
